【裁判字號】    99,消債更,69
【裁判日期】    990726
【裁判案由】    更生
【裁判全文】
臺灣桃園地方法院民事裁定            99年度消債更字第69號
聲  請  人
即  債務人  甲○○
上列當事人因消費者債務清理事件聲請更生及保全處分，本院裁
定如下：
    主  文
債務人甲○○自民國九十九年七月三十日下午十六時起開始更生
程序。
命司法事務官進行本件更生程序。
聲請人保全處分之聲請駁回。
    理  由
一、按法院開始更生程序之裁定，應載明其年、月、日、時，並
    即時發生效力。次按法院裁定開始更生或清算程序後，得命
    司法事務官，進行更生或清算程序，必要時，得選任律師、
    會計師或其他適當之自然人或法人一人為監督人或管理人。
    消費者債務清理條例第45條第1 項、第16條第1 項分別定有
    明文。
二、本件聲請意旨略以：聲請人即債務人有不能清償債務情事，
    且無擔保或無優先權之債務總額未逾新台幣（下同）1,200
    萬元，復未經法院裁定開始清算程式或宣告破產，於消費者
    債務清理條例施行後，曾以書面向最大債權金融機構國泰世
    華商業銀行（下稱國泰世華銀行）請求共同協商債務清償方
    案而不成立，爰依法聲請更生云云。
三、經查：(一)聲請人主張其因消費借貸、自用住宅借款、信用卡
    債務，對於金融機構等負債務490 萬7,087 元，於消費者債
    務清理條例施行後，曾以書面向最大債權金融機構請求共同
    協商而協商不成立之事實，有聲請人所提財團法人金融聯合
    徵信中心當事人查詢個人資料回覆書、國泰世華銀行前置協
    商不成立通知書各1 份在卷可稽。(二)次查，聲請人於96年、
    97年及98年之所得分別為33萬2, 676元及3 萬7,737 元及30
    0 元，此有其96、97年綜合所得稅各類所得資料清單及稅務
    電子閘門財產所得調件明細表在卷可憑。而聲請人自陳其因
    於97年懷孕後害喜嚴重無法工作，且孩子出生後需帶小孩，
    故自99年起在市場賣蛋糕，每天收入約百元，每月約1 萬元
    ，並為債權人國泰世華銀行所不爭執，堪信為真實。聲請人
    主張其個人每月基本支出含水電膳食等開銷約為1 萬4,000
    元，且尚須加計未成年子女江予晞（93年2 月27日生）、江
    心汝（97 年12 月23日生）之扶養費每月4,000 元，是以聲
    請人每月收入僅1 萬元以觀，扣除聲請人個人及子女之扶養
    費後，已明顯入不敷出。又聲請人名下雖有坐落桃園縣平鎮
    市○○段268 地號土地及其上653 、1342建號即門牌號碼為
    桃園縣平鎮市○○街69巷2 號房屋，惟上開房地經本院以99
    年度司執字第3218號拍賣抵押物強制執行事件於民國99年6
    月4 日進行第三次拍賣，拍賣最低價格核定為351 萬6,000
    元，此與聲請人所負欠之債務490 萬7,087 元，顯然相差懸
    殊。(四)查聲請人陳稱希望以每月還款1,000 元之方式清償債
    務（含房貸及無擔保債務），然而，最大債權銀行國泰世華
    銀行提供之清償條件，單就無擔保債務部分每月即須還款1,
    880 元（尚不包含有擔保債務即房貸於日後拍賣不足額部分
    ），是以聲請人之每月收入確實無法依國泰世華銀行陳報之
    還款方式清償，堪認聲請人主張其有不能清償債務之情事乙
    節，應屬真正。此外，本件又查無聲請人有消費者債務清理
    條例第6 條第3 項、第8 條或第46條各款所定應駁回更生聲
    請之事由存在，則聲請人聲請更生，洵屬有據，並依首揭規
    定命司法事務官進行本件更生程序。
四、另按法院就更生或清算之聲請為裁定前，得因利害關係人之
    聲請或依職權，以裁定為保全債務人財產、限制債權人對於
    債務人行使債權，及停止對於債務人財產強制執行程序之保
    全處分，消費者債務清理條例第19 條 第1 項第1 、2 、3
    款定有明文，又消費者債務清理條例第48條第2 項規定，法
    院裁定開始更生程序後，對於債務人不得開始或繼續訴訟及
    強制執行程序。本件聲請人雖另外聲請保全處分，惟本院既
    准予更生之聲請，揆諸前揭條文規定，對債務人之訴訟及強
    制執行程序即受限制，因此顯無再予裁定保全處分之必要，
    故聲請人此部分保全處分之聲請，應予駁回，爰裁定如主文
中    華    民    國    99    年    7     月    26    日
              民事第二庭    法      官  劉佩宜
上為正本係照原本作成
本裁定不得抗告
中    華    民    國    99    年    7     月    26    日
                            書  記  官  賴柏仲

司法院資訊處製作；財團法人民間司法改革基金會備份。
